【裁判字號】    92,裁,1299
【裁判日期】    920912
【裁判案由】    贈與稅
【裁判全文】
最  高  行  政  法  院  裁  定                  九十二年度裁字第一二九九號
    上  訴  人  甲○○
    被 上訴 人  財政部臺灣省中區國稅局
    代  表  人  許虞哲
右當事人間因贈與稅事件，上訴人對於中華民國九十一年四月十八日臺中高等行政法
院九十年度訴字第一五九二號判決，提起上訴，本院裁定如左：
    主  文
上訴駁回。
上訴審訴訟費用由上訴人負擔。
    理  由
一、按對於高等行政法院判決之上訴，非以其違背法令為理由，不得為之，行政訴訟
    法第二百四十二條定有明文。又依行政訴訟法第二百四十三條第一項規定，判決
    不適用法規或適用不當者，為違背法令。當事人以高等行政法院判決有不適用法
    規或適用不當為上訴最高行政法院之理由時，其上訴狀或理由書應有具體之指摘
    ，並揭示該法規之條項或其內容。若係成文法以外之法則，應揭示該法則之意旨
    。倘為司法院解釋、或本院之判例，則應揭示該判解之字號或其內容。上訴狀或
    理由書如未依此項方法表明者，即難認為已對高等行政法院判決之違背法令有具
    體之指摘，其上訴自難認為合法。
二、本件被上訴人以上訴人之父陳龍（八十七年二月十七日死亡）生前於八十五年間
    贈與現金新台幣（以下同）四、○○○、○○○元予其子陳柏伸（上訴人之二兄
    ），已超過當年度贈與稅免稅額，而未依規定申報，乃核定其八十五年度贈與總
    額為四、○○○、○○○元，淨額為三、○○○、○○○元，應納稅額為二一三
    、○○○元。因贈與人已死亡，遂對其繼承人發單補徵。上訴人不服，循序提起
    撤銷訴訟，經原判決認定上訴人之被繼承人於八十五年間確實有贈與陳柏伸四、
    ○○○、○○○元之事實，屬於行為時遺產及贈與稅法第四條第二項之贈與，非
    同法第五條第一款、第三款之贈與，於該被繼承人死亡後應對於其繼承人發單補
    徵贈與稅，因而維持原處分，駁回上訴人之起訴。上訴人提起上訴，仍執陳詞主
    張四、○○○、○○○元未經陳柏伸允受，不成立遺產及贈與稅法第四條之贈與
    ，其中二、六○○、○○○元係八十六年支付購屋款，屬同法第五條第三款之贈
    與，稽徵機關未先通知補報，程序不合等等。無非爭執原判決取捨證據認定事實
    職權之行使，並未具體指出原判決有何不適用法規或適用不當之情事，參照前述
    說明，其上訴為不合法，應予駁回。
三、依行政訴訟法第二百四十九條第一項前段、第一百零四條、民事訴訟法第九十五
    條、第七十八條，裁定如主文。
中    華    民    國    九十二      年      九        月      十二      日
                    最 高 行 政 法 院  第 一 庭
                                審 判 長 法  官      黃  綠  星
                                         法  官      高  啟  燦
                                         法  官      蔡  進  田
                                         法  官      黃  璽  君
                                         法  官      廖  宏  明
右  正  本  證  明  與  原  本  無  異
                                         法院書記官  邱  彰  德
中    華    民    國    九十二      年      九        月      十二      日


司法院資訊處製作；財團法人民間司法改革基金會備份。
